臺灣新竹地方法院刑事判決
                                     110年度交訴字第43號
公  訴  人  臺灣新竹地方檢察署檢察官
被      告  彭仁均



選任辯護人  林士淳律師
上列被告因公共危險案件，經檢察官提起公訴（110年度調偵字
第21號），被告於本院準備程序為有罪之陳述，經本院裁定進行
簡式審判程序獨任審理，判決如下：
    主  文
彭仁均犯駕駛動力交通工具發生交通事故致人傷害而逃逸罪，處
有期徒刑陸月，如易科罰金，以新臺幣壹仟元折算壹日。緩刑貳
年，並應依附表所示之給付方式，向阮淳珊給付附表所示之金額
。
    事  實
一、彭仁均於民國109年6月30日晚間9時30分許，騎乘車牌號碼0
    00-0000號普通重型機車，沿新竹市南大路634巷40弄由北往
    南方向行駛，行經該弄與南大路634巷巷口欲左轉時，本應
    注意轉彎車應禮讓直行車，且支線道車應讓幹道車先行，竟
    疏未注意及此而貿然左轉，適有阮淳珊騎乘車牌號碼000-00
    0號普通重型機車（下稱被害機車）搭載其夫，沿新竹市南
    大路634巷由西往東方向行駛至該處，為閃避彭仁均而急煞
    ，造成被害機車失去重心往左滑行至對向車道倒地，致阮淳
    珊因而受有左膝下巴挫擦傷、左上肢體挫傷瘀腫之傷害（彭
    仁均所涉過失傷害部分，業據阮淳珊撤回告訴，另為公訴不
    受理），詎彭仁均竟基於駕駛動力交通工具發生交通事故致
    人傷害而逃逸之犯意，未停留現場採取救護或其他必要措施
    ，亦未待警方到場處理以釐清肇事責任，即駕車駛離現場而
    逕自逃逸。嗣經阮淳珊報警處理並調閱現場監視錄影畫面，
    始循線查悉上情。
二、案經阮淳珊訴由新竹市警察局第三分局報請臺灣新竹地方檢
    察署檢察官偵查起訴。
    理  由
一、本件被告彭仁均所犯之罪，並非法定刑為死刑、無期徒刑或
    最輕本刑3 年以上有期徒刑之罪，亦非高等法院管轄第一審
    之案件，而被告於準備程序進行中就被訴事實已為有罪之陳
    述，經本院告知簡式審判程序之旨，並聽取檢察官、被告及
    辯護人之意見後，本院乃依刑事訴訟法第273 條之1 第1 項
    規定，裁定進行簡式審判程序，合先敘明。
二、訊據被告對於上開肇事逃逸之事實於偵查中、本院準備及簡
    式審判程序時均坦承不諱（見調偵卷第15頁；本院卷第50頁
    、第54-55頁），並有證人即告訴人阮淳珊於警詢及偵查中
    之證述可佐（見偵卷第8-9頁反面、第43-46頁；調偵卷第13
    -15頁），復有被告及告訴人之新竹市警察局道路交通事故
    談話紀錄表、員警職務報告、道路交通事故現場圖、道路交
    通事故調查報告表(一) (二)、阮淳珊之新竹國泰綜合醫院
    診斷證明書、車牌號碼000-0000、797-KWQ號普通重型機車
    之車號查詢機車車籍、交通部公路總局新竹區監理所竹苗區
    車輛行車事故鑑定會竹苗區0000000案鑑定意見書各1 份、
    證號查詢機車駕駛人資料2份、監視錄影畫面截取照片9張、
    現場及車損照片9張在卷可參（見偵卷第4 頁、第12-16頁、
    第19-28 頁、第30-34頁；調偵卷第9-10頁），核被告之自
    白與事實相符，本件犯行至堪認定，應依法論科。
三、被告行為後，刑法第185條之4於110年5月28日修正公布，11
    0年5月30日生效，而修正前規定：「駕駛動力交通工具肇事
    ，致人死傷而逃逸者，處一年以上七年以下有期徒刑」，修
    正後規定：「一、駕駛動力交通工具發生交通事故，致人傷
    害而逃逸者，處六月以上五年以下有期徒刑；致人於死或重
    傷而逃逸者，處一年以上七年以下有期徒刑；二、犯前項之
    罪，駕駛人於發生交通事故致人死傷係無過失者，減輕或免
    除其刑」，是就駕駛動力交通工具發生交通事故，致人「傷
    害」而逃逸者，修正後刑度較修正前為輕，依刑法第2條第1
    項但書之規定，應適用修正後之規定。查被告騎乘普通重型
    機車，因未禮讓直行車、幹道車即貿然左轉，致告訴人阮淳
    珊急煞而人車倒地並受傷，已如前述，被告自屬修正後刑法
    第185條之4第1項前段所述之駕駛動力交通工具發生交通事
    故，且被害人因本件事故而受傷，然被告未停車確認是否有
    人因其肇事而受傷，或採取救護措施及留置現場等待警察機
    關處理即逕行離開現場，是核被告所為，係犯修正後刑法第
    185條之4第1項前段駕駛動力交通工具發生交通事故，致人
    傷害而逃逸罪。辯護人固認應依刑法第59條酌減其刑，惟駕
    駛動力交通工具發生交通事故，致人傷害而逃逸於修法後，
    法定刑已大幅度下降，且觀諸本件犯罪情節，並無顯可憫恕
    ，認科以最低度刑仍嫌過重之情，無從再依刑法第59條規定
    酌減其刑，特此敘明。
四、爰審酌被告於騎車發生交通事故致人傷害後，因一時失慮，
    未通報或留在現場等待、協助救護或即刻報警處理，實屬不
    該；惟念及被告犯後坦承犯行，態度尚可，且已與告訴人達
    成調解，已如前述，兼衡其自承教育程度為高中畢業，案發
    迄今均擔任外送員，月收3至4萬元，未婚，尚須扶養父親及
    弟弟，現與女友同住，暨本件犯罪之動機、目的、所生危害
    等一切情狀，量處如主文所示之刑並諭知易科罰金折算標準
    。
五、末查，被告前未曾因故意犯罪受有期徒刑以上刑之宣告，此
    有臺灣高等法院被告前案紀錄表1 紙在卷可憑，其因一時失
    慮，致罹刑典，業與被害人達成調解，足見被告實有悛悔之
    意，當知所警惕，諒經此刑之宣告後，應無再犯之虞，本院
    因認暫不執行其刑為當，併依照刑法第74條第1 項第1 款之
    規定諭知緩刑如主文所示，以勵自新。然為促使被告確實賠
    償告訴人所受損害，爰依同法第74條第2項第3款規定，諭知
    被告應依附表所示之內容履行。又依同法第75條之1第1項第
    4款規定，受緩刑之宣告而違反上開本院所定負擔情節重大
    ，足認原宣告之緩刑難收其預期效果，而有執行刑罰之必要
    者，得撤銷其宣告，附此敘明。
據上論斷，應依刑事訴訟法第273條之1第1項、第299條第1項前
段，判決如主文。
本案經檢察官林鳳師提起公訴，檢察官黃嘉慧到庭執行職務。
中    華    民    國   110    年    5     月   31    日
                  刑事第五庭  法  官      林涵雯
以上正本證明與原本無異。
如不服本判決應於收受本判決後20日內向本院提出上訴書狀，上
訴書狀應敘述具體理由。上訴書狀未敘述上訴理由者，應於上訴
期間屆滿後20日內補提理由書狀於本院(均須按他造當事人之人
數附繕本 )「切勿逕送上級法院」。 
中　　華　　民　　國　　110 　年　　5 　　月　　31　　日
                              書記官      李佳穎
附錄論罪科刑法條
中華民國刑法第185條之4第1項
駕駛動力交通工具發生交通事故，致人傷害而逃逸者，處六月以
上五年以下有期徒刑。
附表：
給付方式 一、彭仁均願給付阮淳珊新臺幣（下同）伍萬壹仟元（含強制責任險），給付方式：於民國110年5月4日當庭給付參萬陸仟元予阮淳珊收受無訛，其餘壹萬伍仟元於110年6月30日前給付完畢。